臺灣新北地方法院刑事裁定
111年度聲字第197號
聲  請  人  臺灣新北地方檢察署檢察官
受  刑  人  葉子瑛





上列聲請人因對受刑人數罪併罰有2裁判以上，聲請定其應執行
之刑（111年度執聲字第126號），本院裁定如下：
    主  文
葉子瑛犯如附表所示之罪，所處如附表所載之刑，應執行拘役壹
佰貳拾日，如易科罰金，以新臺幣壹仟元折算壹日。
    理  由
一、聲請意旨略以：受刑人葉子瑛因犯竊盜等案件，先後經判決
     確定如附表，應依刑法第53條及第51條第6款規定，定其應
    執行之刑，依刑事訴訟法第477條第1項聲請裁定等語。
二、按裁判確定前犯數罪者，併合處罰之；數罪併罰，有二裁判
    以上者，依刑法第51條之規定，定其應執行之刑；數罪併罰
    ，分別宣告其罪之刑，宣告多數拘役者，於各刑中之最長期
    以上，各刑合併之刑期以下，定其刑期，但不得逾120日，
    刑法第50條第1項前段、第53條、第51條第6款分別定有明文
    。次按犯最重本刑為5年以下有期徒刑以下之刑之罪，而受6
    月以下有期徒刑或拘役之宣告者，得以新臺幣1千元、2千元
    或3千元折算1日，易科罰金，刑法第41條第1項前段亦有明
    定。又法律上屬於自由裁量事項，尚非概無法律性之拘束，
    在法律上有其外部界限及內部界限。前者法律之具體規定，
    使法院得以具體選擇為適當裁判，此為自由裁量之外部界限
    。後者法院為自由裁量時，應考量法律之目的，法律秩序之
    理念所在，此為自由裁量之內部界限。法院為裁判時，二者
    均不得有所踰越。在數罪併罰而有二裁判以上，應定其應執
    行刑之案件，法院所為刑之酌定，固屬自由裁量事項，然對
    於法律之內、外部界限，仍均應受其拘束（最高法院91年度
    台非字第32號判決意旨參照）。
三、經查，受刑人因犯如附表所示之竊盜等案件，先後經臺灣臺
    北地方法院及本院為各該犯罪事實之審理，並分別判決科處
    如附表所示之刑確定在案（除附表編號1最後事實審-案號「
    109年度審簡字第2076號、2076號」，應更正為「109年度審
    簡字第2075號、2076號」；判決確定日期「109/12/05」，
    應更正為「109/12/03」）。另附表編號1、2所示之罪，業
    經臺灣臺北地方法院以110年度聲字第1100號裁定定其應執
    行拘役120日確定；附表編號1至3所示之罪，業經臺灣臺北
    地方法院以110年度聲字第1475號裁定定其應執行拘役120日
    確定；附表編號1至4所示之罪，再經臺灣臺北地方法院以11
    0年度聲字第1878號裁定定其應執行拘役120日確定，此有臺
    灣高等法院被告前案紀錄表、刑事判決書、刑事裁定附卷可
    稽。是本院定其應執行刑，不得踰越刑法第51條第6款所定
    法定之外部性界限，即不得重於附表編號1至5所示宣告刑欄
    之總和（即290日），亦應受內部界限之拘束，即不得重於
    如附表編號1至4所示之罪，加計如附表編號5所示之罪原所
    定應執行刑之總和（即160日），此外，復不得逾刑法第51
    條第6款但書所規定執行拘役120日之上限。茲聲請人以本院
    為附表所示各該案犯罪事實最後判決之法院，聲請定其應執
    行刑，本院審核卷證並無違誤，應予准許，爰酌定其應執行
    刑如主文所示，並諭知易科罰金之折算標準。
四、又最高法院刑事大法庭110年度台抗大字第489號裁定意旨雖
     稱「定應執行刑，不僅攸關國家刑罰權之行使，於受刑人
    之 權益亦有重大影響，除顯無必要或有急迫情形外，法院
    於裁 定前，允宜予受刑人以言詞、書面或其他適當方式陳
    述意見 之機會，程序保障更加周全」。然依現行有效之刑
    事訟訴法 第477條規定，並未要求法院於裁定前應給予受刑
    人陳述意見之機會，且本院認為定應執行刑實乃係對受刑人
    甚為寬厚
    之處遇，是以，於尚未修法之前，本院本於職權而為適法之
    裁量已足以保障受刑人之權益，併予敘明。　　
五、據上論斷，應依刑事訴訟法第477條第1項，刑法第53條、 
    第51條第6款、第41條第1項，裁定如主文。　　
中    華    民    國   111    年    1     月    21    日
                    刑事第二十六庭法  官  黎錦福
上列正本證明與原本無異。
如不服本裁定，應於裁定送達後5日內敘明抗告理由，向本院提
出抗告狀。
                                  書記官  羅采蘋 
中　　華　　民　　國　　111 　年　　1 　　月　　21　　日
附表：      　　
受刑人葉子瑛定應執行刑案件一覽表     編號  1 2 3 罪名  竊盜、詐欺等 竊盜等 竊盜等 宣告刑  拘役50日、拘役30日、拘役20日，應執拘役80日，如易科罰金，以新臺幣一千元折算一日 拘役30日、拘役30日、拘役10日、拘役10日、拘役5日，應執拘役50日，如易科罰金，以新臺幣一千元折算一日 拘役50日、拘役30日、拘役20日、拘役15日，應執拘役80日，如易科罰金，以新臺幣一千元折算一日 犯罪日期  109/03/16、109/03/03、109/03/16 109/05/30、109/07/11、109/08/04、109/10/15、109/10/15 109/10/07、109/10/07、109/10/16、109/12/02 偵查(自訴)機關 年度案號  臺北地檢109年度偵字第7714號、12843號等 臺北地檢109年度偵字第21984號、24389、24447、28360號 臺北地檢110年度偵字第1863號、3627、3953號  法院 臺北地院 臺北地院 臺北地院 最後事實審 案號 109年度審簡字第2076號、2076號 109年度審簡字第2615號 110年度審簡字第811號  判決日期 109/10/26 110/01/27 110/06/10  法院 臺北地院 臺北地院 臺北地院 確定 判決 案號 109年度審簡字第2076號、2076號 109年度審簡字第2615號 110年度審簡字第811號  判決確定日期 109/12/05 110/03/15 110/07/20 是否為得易科罰金之案件  是 是 是 備註  編號1至4之罪經臺北地院110年聲字1878號裁定應執行拘役120日，如易科罰金，以新臺幣一千元折算一日（臺北地檢110執更1803號）   

     編號  4 5 6 罪名  傷害 竊盜  宣告刑  拘役40日，如易科罰金，以新臺幣一千元折算一日 拘役40日，如易科罰金，以新臺幣一千元折算一日  犯罪日期  109/10/11 109/11/18  偵查(自訴)機關 年度案號  新北地檢110年度偵字第559號 新北地檢110年度偵字第8709號   法院 新北地院 新北地院  最後事實審 案號 110年度審簡字第197號 110年度簡字第2566號   判決日期 110/05/31 110/07/28   法院 新北地院 新北地院  確定 判決 案號 110年度審簡字第197號 110年度簡字第2566號   判決確定日期 110/07/28 110/09/07  是否為得易科罰金之案件  是 是  備註  編號1至4之罪經臺北地院110年聲字1878號裁定應執行拘役120日，如易科罰金，以新臺幣一千元折算一日（臺北地檢110執更1803號） 新北地檢110年度執字第9495號